臺灣士林地方法院民事裁定　　一○○年度消債更字第七十七號
聲　請　人
即　債務人　吳鈺芬原名吳凌潔.
代　理　人　陳昭全律師
上列聲請人聲請更生及保全處分事件，本院裁定如下：
    主  文
債務人吳鈺芬（原名吳凌潔、吳芬）自中華民國一百年七月十
五日下午五時起開始更生程序。
命司法事務官進行本件更生程序。
債務人吳鈺芬（原名吳凌潔、吳芬）保全處分之聲請駁回。
    理  由
一、按債務人不能清償債務或有不能清償之虞，且無擔保或無優
    先權之債務總額未逾新臺幣（下同）一千二百萬元者，於法
    院裁定開始清算程序或宣告破產前，得向法院聲請更生，此
    觀諸消費者債務清理條例第三條、第四十二條第一項規定自
    明。次按法院開始更生程序之裁定，應載明其年、月、日、
    時，並即時發生效力。法院開始更生或清算程序後，得命司
    法事務官進行更生或清算程序，必要時得選任律師、會計師
    或其他適當之自然人或法人一人為監督人或管理人，復為同
    條例第四十五條第一項、第十六條所明定。又法院就更生或
    清算之聲請為裁定前，得因利害關係人之聲請或依職權，以
    裁定為保全處分，固為消費者債務清理條例第十九條第一項
    所規定，惟法院裁定債務人開始更生程序後，債權人僅得依
    同條例第二十八條以下規定，循更生程序行使債權，債務人
    之財產亦得依同條例第二十條以下規定保全，自無復許為同
    條例第十九條第一項規定之保全處分之必要。
二、本件聲請意旨略以：債務人有不能清償債務之情事，前曾於
    民國九十九年七月間，以書面向最大債權金融機構即中國信
    託商業銀行股份有限公司（下稱中國信託銀行）請求共同協
    商債務清償方案，惟因債務人尚有已移轉至資產管理公司之
    債務無法納入協商，致協商不成立。又債務人無擔保或無優
    先權之債務總額未逾一千二百萬元，復未經法院裁定開始清
    算程序或宣告破產，爰聲請更生。又債務人既已聲請更生，
    然業有債權人向法院聲請就聲請人之薪資為強制執行，為防
    杜債務人之財產減少，維持債權人間公平受償，並使債務人
    有重建更生之機會，自有聲請保全處分之必要等語。
三、經查，債務人主張其不能清償債務，前與最大債權金融機構
    即中國信託銀行共同協商債務清償方案而不成立之事實，業
    據提出前置協商不成立通知書、財政部臺北市國稅局九十七
    及九十八年度綜合所得稅各類所得資料清單、集保戶異動及
    餘額資料明細表、勞工保險被保險人投保資料表及明細、新
    光人壽保險股份有限公司九十九年十二月至一百年五月間業
    務津貼表、臺灣新光商業銀行大同分行活期儲蓄存款帳戶存
    摺所示九十九年七月至一百年六月間薪資轉帳資料為證（見
    本院卷第二十六頁、第十一頁至第十二頁、第十三頁、第九
    十二頁至第九十五頁、第二十七頁至第二十九頁、第五十三
    頁至第六十三頁、第六十四頁至第六十八頁），應堪採信。
    又債務人全戶為低收入戶，亦有債務人提出之臺北市低收入
    戶卡可佐（見本院卷第六十九頁）。足見債務人除每月平均
    約一萬六千元之薪資收入及領有五千七百元之低收入戶兒童
    生活補助費外，別無其他資產可供清償其債務，是以，其主
    張有不能清償債務之情事，堪信為真。另債務人主張其無擔
    保或無優先權債務總額未逾一千二百萬元，復據提出財團法
    人金融聯合徵信中心當事人綜合信用報告─債務清理條例前
    置協商專用債權人清冊及當事人綜合信用報告為憑（見本院
    卷第二十一頁至第二十五頁）。此外，復查無債務人有消費
    者債務清理條例第六條第三項、第八條或第四十六條各款所
    定駁回更生聲請之事由存在，是債務人聲請更生，應屬有據
    。揆諸首揭規定，應予開始更生程序，並命司法事務官進行
    本件更生程序。
四、至債務人聲請限制債權人對債務人行使債權及停止對債務人
    財產強制執行之保全處分部分，因本院已裁定開始更生程序
    ，各債權人非依更生程序，不得行使權利，揆諸前揭說明，
    自無復許為保全處分之必要，是債務人保全處分之聲請，不
    應准許，應予駁回。
五、爰裁定如主文。
中    華    民    國   100    年    7     月    14    日
                  民事第三庭  法      官  孫萍萍
以上正本係照原本作成。
開始更生程序之裁定不得抗告，如不服駁回保全處分之裁定，應
於裁定送達後十日內，以書狀向本院提出抗告，並繳納抗告費新
臺幣壹仟元。
中    華    民    國   100    年    7     月    14    日
                              書  記  官  周嫣蘋